【裁判字號】    98,訴,2007
【裁判日期】    980626
【裁判案由】    毒品危害防制條例
【裁判全文】
臺灣臺中地方法院刑事判決              98年度訴字第2007號
公  訴  人  臺灣臺中地方法院檢察署檢察官
被      告  甲○○
上列被告因違反毒品危害防制條例案件，經檢察官提起公訴（98
年度毒偵字第1866號），於本院準備程序，被告就被訴事實為有
罪之陳述，經本院告知簡式審判程序意旨，並聽取當事人之意見
後，經合議庭裁定改行簡式審判程序，本院判決如下：
    主  文
甲○○施用第一級毒品，累犯，處有期徒刑拾壹月。
    犯罪事實
一、甲○○前於民國88年間，因竊盜、施用毒品等案件，經本院
    分別判處有期徒刑2年、1年確定，並經定應執行刑2年8月，
    甫於95年1月13日縮刑期滿執行完畢。又於95年間因施用毒
    品案件，經本院以95年度毒聲字第886號裁定送勒戒處所施
    以觀察、勒戒後，認有繼續施用毒品之傾向，復經本院以96
    年度毒聲字第147號裁定送戒治處所施以強制戒治，於96年1
    2月17日執行期滿而釋放，並由臺灣臺中地方法院檢察署檢
    察官以97年度戒毒偵字第13號為不起訴處分。又於強制戒治
    執行完畢釋放後5年內之97年間，再犯施用第一、二級毒品
    罪，經本院以97年度訴字第4131號、97年度訴字第4367號分
    別判處有期徒刑10月、5月及1年1月，並經臺灣高等法院臺
    中分院以98年度上訴字第76號、98年度上訴字第235號分別
    駁回上訴後確定，嗣經本院以98年度聲字第1851號裁定應合
    併執行有期徒刑2年，尚未執行完畢。詎其仍不知戒絕，復
    基於施用第一級毒品海洛因之犯意，於98年3月9日或10日某
    時許，在臺中縣太平市○○路1406巷21號之住處，將海洛因
    摻水以注射針筒注入手臂靜脈之方式，施用第一級毒品海洛
    因1次（該針筒業經其拋棄而未扣案）。嗣於98年3月11日下
    午4時10分許，在臺中縣大里市○○路與大德街口，因形跡
    可疑為警盤查，並於其上開施用第一級毒品海洛因之犯罪未
    為有偵查權限之機關或人員發覺前，主動向司法警察自首有
    上揭犯行而接受審判，經警於得其同意後採集其尿液送往中
    山醫學大學附設醫院檢驗科藥物檢測中心檢驗，結果呈嗎啡
    陽性反應。
二、案經臺中縣警察局霧峰分局報請臺灣臺中地方法院檢察署檢
    察官偵查起訴。
    理  由
一、按除被告所犯為死刑、無期徒刑、最輕本刑為3年以上有期
    徒刑之罪或高等法院管轄第一審案件者外，於刑事訴訟法第
    273條第1項程序進行中，被告先就被訴事實為有罪之陳述時
    ，審判長得告知被告簡式審判程序之旨，並聽取當事人、代
    理人、辯護人及輔佐人之意見後，裁定進行簡式審判程序；
    除簡式審判程序及簡易程序案件外，第一審應行合議審判，
    刑事訴訟法第273之1條第1項、第284條之1分別定有明文。
    查本件被告甲○○所犯係死刑、無期徒刑、最輕本刑為3年
    以上有期徒刑或高等法院管轄第一審案件以外之罪，並於本
    院行準備程序時就被訴事實為有罪之陳述，本院合議庭依前
    揭規定，經評議結果，裁定改由受命法官獨任行簡式審判程
    序。又簡式審判程序之證據調查，依刑事訴訟法第273條之2
    規定，不受同法第159條第1項審判外陳述排除之限制，再被
    告對於卷內之各項證據，亦不爭執證據能力，故卷內所列之
    各項證據，自得作為證據，合先敘明。
二、上揭犯罪事實，業據被告甲○○於警詢、偵訊及本院審理時
    均坦承不諱。而為警所採之尿液，經送鑑驗結果確呈嗎啡陽
    性反應，亦有中山醫學大學附設醫院檢驗科藥物檢測中心於
    98年4月23日出具之尿液檢驗報告1份附卷可稽。而海洛因施
    用入人體後水解還原成嗎啡，再循嗎啡之代謝方式排出體外
    ，已據行政院衛生署藥物食品檢驗局（81）藥檢壹字第0064
    31號函說明甚詳。足徵被告自白因有其他證據可補強，且查
    與事實相符，足予憑採。本案事證明確，被告犯行已經證明
    ，應依法論科。
三、核被告甲○○所為，係犯毒品危害防制條例第10條第1項之
    施用第一級毒品罪。被告施用第一級毒品前後持有第一級毒
    品之低度行為，應為其施用第一級毒品之高度行為所吸收，
    不另論罪。又被告前有犯罪事實欄所載之前科，甫於95年1
    月13日縮刑期滿執行完畢，有臺灣高等法院被告前案紀錄表
    及在監在押全國紀錄表在卷可稽。其受徒刑之執行完畢後，
    5 年以內故意再犯本件有期徒刑以上之罪，為累犯，應依刑
    法第47條第1項規定加重其刑。另因本案並未查扣得任何毒
    品或供施用毒品之工具等，被告在承辦警員未發現有確切之
    根據得為合理懷疑其犯罪前，即主動供述其施用第一級毒品
    海洛因之犯行，此有警員李坤忠於98年4月10日出具之職務
    報告書1份在卷可參，符合自首之規定，爰依刑法第62條前
    段規定減輕其刑，並依刑法第71條第1項規定先加後減之。
    爰審酌被告前有多次施用毒品之不良素行經觀察、勒戒及強
    制戒治後，仍不知悔改警惕，猶繼續施用毒品，誠屬不該，
    兼衡以被告犯罪之動機、方法、手段、智識能力暨犯後已坦
    承犯行，態度良好等一切情狀，量處如主文所示之刑，以示
    懲儆。
四、依刑事訴訟法第273條之1第1項、第299條第1項前段、第310
    條之2、第454條第1項，毒品危害防制條例第10條第1項，刑
    法第11條前段、第47條第1項、第62條前段、第71條第1項，
    判決如主文。
五、如不服本判決，應於收受送達後10日內向本院提出上訴書狀
    ；並應敘述具體理由；其未敘述上訴理由者，應於上訴期間
    屆滿後20 日內向本院補提理由書（均須按他造當事人之人
    數附繕本）「切勿逕送上級法院」。
本案經檢察官乙○○到庭執行職務。
中    華    民    國    98    年    6     月    26    日
                  刑事第八庭    法  官  黃賢婷
以上正本證明與原本無異。
                                書記官  江美琪
中    華    民    國    98    年    6     月    26    日
附錄本案論罪科刑法條全文：
毒品危害防制條例第10條第1項
施用第一級毒品者，處6月以上、5年以下有期徒刑。


司法院資訊處製作；財團法人民間司法改革基金會備份。
